臺北高等行政法院判決
　　　　　　　　　　　　　　　　　　 92年度訴字第03793號
　　　　　　　　　　　　　　　.
原　　　告　金豬唱片錄音帶股份有限公司
代　表　人　甲○○
訴訟代理人　陳德聰律師
被　　　告　財政部臺灣省北區國稅局
代　表　人　許虞哲（局長）
訴訟代理人　乙○○
上列當事人間因營利事業所得稅事件，原告不服財政部中華民國
92年6月25日台財訴字第0920034134號訴願決定，提起行政訴訟
，本院判決如下：
　　主  文
訴願決定及原處分（復查決定）均撤銷。
訴訟費用由被告負擔。
　　事  實
一、事實概要：原告民國87年度營利事業所得稅結算申報，列報
    營業收入淨額為新台幣（下同）216,347,158元，營業成本1
    88,662,516元，全年所得額3,748,121元。被告初查以財政
    部關稅總局查價認定原告涉有高報進口價格之事實，遂予以
    調減營業成本11,182,000元，另併計所短報之利息收入28,4
    45元，核定全年所得額為14,958,566元，補徵稅額2,799,76
    8元。原告不服，申請復查未獲變更，提起訴願亦遭決定駁
    回，遂提起行政訴訟。
二、兩造聲明：
　(一)原告聲明：訴願決定及原處分均撤銷。
　(二)被告聲明：駁回原告之訴。
三、兩造之爭點：被告認定原告高報進口貨物價格，是否有據？
　(一)原告主張之理由：
    1.依關稅法第12條第1項規定「從價課徵關稅之進口貨物，
      其完稅價格，以該進口貨物之交易價格作為計算根據。」
      被告初查以財政部關稅總局通報原告於87年7月30日及8月
      2日分別進口商品MCLODY IC CHIP A－5024－1各100,000
      ＰＣＥ，進口報單號碼分別為第ＣＡ－00－000－00000號
      及第ＣＡ－00－000－00000號，依進口報單之單位成本為
      ＦＯＢ ＵＳＤ2元／ＰＣＥ，分別按當時外幣匯率（34.4
      6元及34.45元）計價，其成本各為6,892,000元及6,890,0
      00元，原告按被告91年4月23日發文北區國稅一字第09100
      11606號函示，於91年5月3日提出（一）國外廠商之發票
      （二）開發信用狀之申請書及內容（三）進口報單之單據
      及（四）各種報單提貨費用單據結匯文件及相關憑證等證
      明文件。依關稅法第12條第1項規定，原告已盡舉證之責
      。依關稅法第12條第4項規定：「依前項規定應計入完稅
      價格者，應根據客觀及可計量之資料，無客觀及可計量之
      資料者視為無法按本條規定核估其完稅價格」原告既已
      依被告之要求提出完足之客觀及可計量之資料，自足以上
      開交易價格作為計算依據。
    2.原告係以經營錄影帶製作業務為主要營業，進口系爭兩筆
      ＩＣ為ＳＯＣ，即單晶片系統ＩＣ，其內容含有可供燒錄
      語音程式之ONE－TIME.PROM記憶體區，以及推動程式之微
      中央處理器（ＭＰＵ或ＣＰＵ等多種功能），加上輸出入
      控制，故其價格在ＵＳＤ2元／ＰＣＥ左右，此有兩筆進
      貨分別經華南商業銀行及彰化商業銀行擔保開發遠期信用
      狀可稽，而市場上其他公司所進口之ＩＣ為MASK ROM I C
      ，即係已燒錄程式在內之ＩＣ，其單價在ＵＳＤ0.5元／
      ＰＣＥ，與原告所進口之ＳＯＣ，兩者顯著不同，被告稱
      財政部關稅總局已依關稅法第27條規定，照同樣或類似貨
      物之交易價格，向專業商查得合理價格，被告以該查價結
      果作為時價，認原告涉有低價高報之嫌，惟關稅法第27條
      之條文已於86年5月7日公告刪除，被告仍予援用，顯非適
      法。且原告進口之ＩＣ為ＳＯＣ，與市場上其他廠商所進
      口之ＩＣ為MASK ROM IC，其型式、功能、品質顯非相同
      。另因ＩＣ因品質、種類、型錄之不同，價格自亦有差，
      被告及財政部關稅總局，如對原告申報價格有所懷疑時，
      應依關稅法第12條之2至12條之6核定之。被告未提出合理
      方法及依據，據以確實核定完稅價格，率爾核定完稅價格
      ，難令心服。原告已按被告之函示提出完整之進口相關憑
      據及說明，應認可查得原告系爭貨品正確之貨物價格。
    3.次查依據營利事業所得稅查核準則（下稱查核準則）第38
      條之1規定：「進口價格，顯較本準則第二十二條所稱之
      時價為高者，於未能提出正當理由或證明文件者，稽徵機
      關應按該項時價核定其營業成本」原告於91年5月3日依被
      告91年4月23日函示內容，提出復查補充說明，業已檢附
      實列購進貨品成本及保存之各項全部憑證，並非未能提出
      正當理由或證明文件，被告認定原告進貨價格顯較時價為
      高，依該項時價，核定營業成本，顯有違誤。
  (二)被告主張之理由：
    1.原告係以經營錄影節目帶製作為主，原核定以財政部關稅
      總局通報原告於87年度7月30日（進口報單：ＣＡ－00－0
      00－00000）及8月2日（進口報單：ＣＡ－00－000－0000
      0）分別進口商品－MCLODY IC CHIPＡ－5024－1、MCLODY
       ICＡ－5024－1各100,000ＰＥＣ，依進口報單之單位成
      本美金2元，分別按當時外幣匯率（34.46元及34.45元）
      計價，其成本各為6,892,000元及6,890,000元，惟依財政
      部關稅總局通報，原告前揭兩筆進口之行情價格應為13元
      ，原告以每單位成本美金2元，涉有高報進口價格之事實
      ，予以調減營業成本11,182,000元，復查時，原告補附說
      明書示：「本公司進口IC‧‧‧有可供燒錄語音程式‧‧
      ‧而一般IC係已燒錄程式在內」並提示國外發票、進口報
      單及匯款文件證明之，查原告雖已提示結匯文件，證明其
      支付之事實，惟其進口商品之查證價格，係由關稅總局依
      其所報運進口之相關資料及其他廠商進口同樣貨物之貨樣
      向專業商查得合理價格，予以調整成本，揆諸查核準則第
      22條第3項第4款及第38條之1規定，原核定並無不合。
    2.訴願時，原告仍執前詞爭執，第查依查核準則第38條之1
      規定，進貨價格顯較查核準則第22條第3項第4款所稱之時
      價為高者，於未能提出正當理由或證明文件者，稽徵機關
      應按該項時價核定其營業成本；另依查核準則第22條第3
      項第4款規定，認定時價應參酌同期海關完稅價格之換算
      時價。本件系爭來貨價格達ＦＯＢ　ＵＳＤ2元／ＰＣＥ
      較關稅總局查得之合理價格ＦＯＢ　ＮＴＤ13元／ＰＣＥ
      偏高甚多，且原告未能就其提出合理說明，被告遂依財政
      部關稅總局88年1月19日台總局驗字第88200050號及89年8
      月28日台總局驗字第89200633號函通報及查復資料審核後
      ，依該項時價核定其營業成本，即調減營業成本11,182,
      000元，揆諸查核準則第22條第3項第4款及第38條之1規定
      ，並無不合。
　 　理  由
一、原告起訴後，被告代表人變更為許虞哲，業經具狀聲明承受
    訴訟，合先敘明。
二、按「前項所稱時價，應參酌左列資料認定之：‧‧‧四、進
    口貨物得參考同期海關完稅價格換算時價。」「進貨價格顯
    較本準則第二十二條所稱之時價為高者，‧‧‧，稽徵機關
    應按該項時價核定其進貨成本。」為查核準則第22條第3項
    及38條之1所明定。
三、原告87年度營利事業所得稅結算申報，列報營業收入淨額為
    216,347,158元，營業成本188,662,516元，全年所得額3,74
    8,121元。被告以財政部關稅總局通報原告於87年7月30日（
    進口報單：ＣＡ－00－000－00000）及8月2日（進口報單：
    ＣＡ－00－000－00000）分別進口商品－MCLODY IC CHIPＡ
    －5024－1、MCLODY ICＡ－5024－1各100,000ＰＥＣ，依進
    口報單之單位成本美金2元，分別按當時外幣匯率（34.46元
    及34.45元）計價，其成本各為6,892,000元及6,890,000元
    ，惟依財政部關稅總局通報，前揭兩筆進口商品之行情價格
    應為13元，認定原告以每單位成本美金2元高報進口價格，
    乃予調減營業成本11,182,000元，固非無見。惟查原告主張
    其進口系爭兩筆ＩＣ為ＳＯＣ，即單晶片系統ＩＣ，其內容
    含有可供燒錄語音程式之ONE－TIME.PROM記憶體區，以及推
    動程式之微中央處理器（ＭＰＵ或ＣＰＵ等多種功能），加
    上輸出入控制，故其每片價格在美金2元左右，與市場上其
    他公司進口之ＩＣ為MASK ROM I C，即已燒錄程式在內之Ｉ
    Ｃ，每片單價在美金0.5元左右，其型式、功能、品質顯著
    不同，並無低價高報云云，並提出國外廠商之發票、開發信
    用狀、進口報單、各種報單提貨費用單據及結匯文件等，業
    已就其價格差異提出說明及相關憑證，並非空言全然無據。
    被告未予查證原告是否確實進口其主張不同規格之商品，此
    規格ＩＣ當時國內外價格如何，有無其他公司進口，難謂原
    告未提出正當理由。又被告雖得就系爭進口商品參考同期海
    關完稅價格換算時價，惟原告既已提出說明，並非不能另行
    查證，況關稅總局就原告報運系爭進口商品之貨樣向專業商
    查得之合理價格，所謂之「專業商」為何亦不明，自不能僅
    以其查價認定原告高報進口貨物價格。是被告以原告高報進
    口價格，調減營業成本11,182,000元，即有違誤，訴願決定
    未予糾正，亦欠妥適，原告就此指摘，非無理由，爰將原處
    分（復查決定）及訴願決定均撤銷，由被告查明後另為適法
    之處分。
據上論結，本件原告之訴為有理由，爰依行政訴訟法第98條第3
項前段，判決如主文。
中　　華　　民　　國　　94　　年　　6　　 月　　23　　日
                       第二庭審判長法  官　鄭忠仁
                                   法  官　林育如
                                   法  官　楊莉莉
上為正本係照原本作成。
如不服本判決，應於送達後20日內，向本院提出上訴狀並表明上
訴理由，如於本判決宣示後送達前提起上訴者，應於判決送達後
20日內補提上訴理由書（須按他造人數附繕本）。
中　　華　　民　　國　　94　　年　　6　　 月　　23　　日
            　　　　　　   　　　　書記官  王俊權
